【裁判字號】    99,重訴,50
【裁判日期】    990415
【裁判案由】    損害賠償
【裁判全文】
臺灣彰化地方法院民事裁定  99年度重訴字第50號
原      告  金亞洲工業股份有限公司
法定代理人  丙○○
訴訟代理人  謝萬生律師
被      告  乙○○
            甲○○
上列當事人間請求損害賠償事件，本院裁定如下：
    主    文
本件移送臺灣臺中地方法院。
    理    由
一、按訴之全部或一部，法院認為無管轄權者，依原告聲請或依
    職權以裁定移送於其管轄法院，民事訴法第28條第1項定有
    明文。次按，因侵權行為涉訟者，得由行為地之法院管轄，
    又共同訴訟之被告數人，其住所不在一法院管轄區域內者，
    各該住所在地之法院俱有管轄權。但依第4條至前條規定有
    共同管轄法院者，由該法院管轄，民事訴訟法第15條第1項
    、第20條亦有明文。是關於共同訴訟之普通審判籍，僅於無
    民事訴訟法第20條但書規定之共同特別審判籍適用餘地時，
    方有其適用；申言之，倘有共同之特別審判籍，即不再適用
    各被告住所地法院均有管轄權之規定。因之，若有共同特別
    審判籍存在時，原告自應向該共同特別審判籍所在地之法院
    起訴，始為適法。
二、查本件被告2人之住所地分別在臺中縣及彰化縣，此有原告
    之起訴狀可憑，雖分屬臺灣臺中地方法院及本院管轄區域。
    惟依原告起訴之主張：被告2人利用原告公司設於臺中縣烏
    日鄉○○路○段460巷150號之中區營業所多數時間僅有其2人
    之際，由被告乙○○利用原告公司委託客戶加工物料或原告
    公司與各營業所間或各營業所相互間之物料調度機會，在原
    告公司中區營業所電腦內之領料資料明細表，虛偽浮報填載
    領料明細，據此將浮報之物料，交由被告甲○○予以侵占入
    己後對外販售，核計2人共同侵占原告公司之物料總價額達
    34, 205,104元，爰請求被告2人返還所侵占之鋼管、軸心等
    物品，如有不能返還，應以金錢賠償原告公司損害等語，可
    知原告係依侵權行為法律關係而起訴請求被告等損害賠償，
    且所主張之侵權行為地均係在原告公司設於臺中縣烏日鄉之
    中區營業所，是依上開規定，堪認臺灣臺中地方法院應即為
    本件之共同特別審判籍法院，則揆諸前揭說明，自應由此事
    件之共同特別審判籍管轄法院即臺灣臺中地方法院管轄，並
    無普通審判籍法院管轄規定之適用。從而，原告向無管轄權
    之本院起訴，顯係違誤，應依職權將本件移送於該管轄法院
    。
三、依首開法條裁定如主文。
中    華    民    國    99    年    4     月    15    日
                  民事第一庭    法  官  簡璽容
以上正本係照原本作成
如對本裁定抗告須於裁定送達後10日內向本院提出抗告狀，並繳
納抗告費新臺幣1000元。
中    華    民    國    99    年    4    月    15    日
                                書記官  彭月美

司法院資訊處製作；財團法人民間司法改革基金會備份。
